---
title: "Repaso de dplyr"
author: "tu nombre"
date: "07/05/2024"
output: html_document
---

```{r setup, include=FALSE}
knitr::opts_chunk$set(echo = TRUE)

library(dplyr)
```


```{r}
vuelos <- datos::vuelos
```

Usando arrange()

1. ¿Cuál es el vuelo más retrasado?


2. ¿Cuál es el vuelo que salió con mayor antelación a lo programado?


3. Seleccioná las columnas vuelo, codigo_cola, distancia y tiempo_vuelo.


4. ¿Qué pasa si seleccionas una columnas más de una vez con select()?


5. ¿Cuál es el vuelo que voló más rápido? ¿A qué velocidad media voló?
  Ayuda: podés calcular la velocidad del vuelo como distancia/tiempo_vuelo. Para saber en qué unidades resulta esa velocidad, revisá las unidades de distancia y tiempo_vuelo en ?vuelos.

6. Calculá la velocidad media de cada aerolínea y ordená el resultado de mayor a menor. ¿Qué aerolínea es más rápida?


7. ¿Cuál es la aerolinea con más vuelos?

8. ¿Cuántos vuelos salieron salieron más tarde de lo previsto y cuántos más temperano de lo previsto para cada aerolínea? Podés usar la función `sign()` para ver si `atraso_salida` es positivo (salió más tarde), negativo (salió más temprano) o 0 (salió justo en horario). 

